【裁判字號】    97,易,1909
【裁判日期】    971020
【裁判案由】    詐欺
【裁判全文】
臺灣臺中地方法院刑事判決              97年度易字第1909號
公  訴  人  臺灣臺中地方法院檢察署檢察官
被      告  乙○○
上列被告因詐欺案件，經檢察官提起公訴（97年度偵字第2901號
）及移送併辦（臺灣雲林地方法院檢察署97年度偵字第1548號）
，本院判決如下：
    主  文
乙○○幫助共同意圖為自己不法之所有，以詐術使人將本人之物
交付，處有期徒刑月，如易科罰金，以新臺幣壹仟元折算壹日
。
    事  實
一、乙○○明知任何人均得在金融機構申請開立存款帳戶，並可
    預見將存摺、金融卡及密碼等資料提供他人，有幫助他人犯
    罪之虞，竟不違背其本意，基於幫助他人詐欺取財之犯意，
    於民國96年10月31日，在臺北縣中和市某處，將其第一商業
    銀行北港分行（下稱一銀北港分行）帳號00000000000 號帳
    戶存摺、提款卡及密碼，以新臺幣（下同）4,000 元代價，
    售予姓名、年籍不詳之成年人。嗣該不詳成年人所屬詐欺集
    團取得上開帳戶資料，意圖為自己不法之所有，基於詐欺取
    財之犯意聯絡，於下列時、地，為下列行為：
  (一)於96年11月10日20時前某時許，推由姓名、年籍不詳，自稱
    「莊先生」之成年男子，在奇摩拍賣網站上假冒賣家，刊登
    虛偽拍賣華碩廠牌筆記型電腦訊息。甲○○於96年11月10日
    20時許，在其臺中市○○街135 號202 室，以電腦瀏覽網際
    網路，見上開訊息，致電「莊先生」聯絡購買事宜，並約定
    以15,620元（含運費）交易，致甲○○陷於錯誤，於同月11
    日11時11分許，在臺中市○○區○○路二段53號中國信託商
    業銀行提款機，將15,620元轉入乙○○上開帳戶，旋遭人提
    領一空。
  (二)於97年11月間某日，推由某姓名、年籍不詳，自稱「小魚兒
    」之成年女子，在網路上向丁○○佯稱欲見面出遊，要求丁○○依指示轉帳以確認非警察身分，致丁○○陷於錯誤，自
    同月11日5 時45分許起，至同月12日止，接續在彰化縣和美
    鎮○○路88號第一商業銀行提款機，分4 次將50,000、50,0
    00、43,000及1,000 元，共計144,000 元轉入乙○○上開帳
    戶，旋遭人提領一空。
二、案經臺中市政府警察局第三分局報告臺灣臺中地方法院檢察
    署檢察官偵查起訴。
    理  由
壹、程序方面：
    按被告以外之人於審判外之言詞或書面陳述，除法律有規定
    者外，不得作為證據。被告以外之人於審判外之陳述，雖不
    符刑事訴訟法第159 條之1 至4 之規定，而經當事人於審判
    程序同意作為證據，法院審酌該言詞陳述或書面陳述作成時
    之情況，認為適當者，亦得為證據。刑事訴訟法第159 條第
    1 項、第159 條之5 第1 項分別定有明文。被害人甲○○、
    丁○○之警詢筆錄，均為被告以外之人在審判外之陳述，原
    不得作為證據，但經被告乙○○同意作為證據，本院審酌該
    言詞陳述作成之情況，認為適當，得為證據，合先敘明。
貳、實體方面：
一、訊據被告於本院坦承上揭事實不諱，核與被害人甲○○及丁○○於警詢指訴情節相符，並有一銀北港分行帳戶開戶資料
    、未登摺帳項查詢清單、中國信託自動櫃員機交易明細表、
    補印電話明細單及存摺存款客戶資料查詢單各1 件、一銀北
    港分行函4 份附卷可參，足認被告自白與事實相符，應可採
    信。綜上，本件事證明確，被告犯行，堪以認定。
二、詐欺集團取得被告之帳戶存摺等資料，藉以供被害人甲○○
    及丁○○轉帳使用，該詐欺集團係共同犯刑法第339 條第1
    項詐欺取財罪。而被告提供帳戶存摺等資料予該犯罪集團成
    員，係基於幫助他人犯詐欺取財罪之間接故意，且屬詐欺罪
    構成要件以外之行為。核被告所為，係犯刑法第30條第1 項
    前段、第339 條第1 項之幫助詐欺取財罪。被告為幫助從犯
    ，按正犯之刑減輕其刑。被告以一幫助詐欺行為，使詐欺集
    團詐騙甲○○及丁○○，為一行為觸犯數罪名，屬一行為侵
    害數法益之想像競合犯，應依刑法第55條規定，從一重處斷
    （以被害人丁○○部分為重）。臺灣雲林地方法院檢察署97
    年度偵字第1548號移送併辦部分（即事實一(二)），與起訴部
    分（即事實一(一)），有實質上一罪關係，為起訴效力所及，
    本院自得併予審理，附此敘明。爰審酌被告將存摺、提款卡
    及密碼售予詐欺集團遂行詐欺取財犯罪，使被害人甲○○及
    丁○○陷於錯誤，共受騙159,620 元，及犯後承認犯行等一
    切情狀，量處如主文所示之刑，併宣示如易科罰金之折算標
    準。
據上論斷，應依刑事訴訟法第299 條第1 項前段，刑法第30條第
1 項前段、第2 項、第339 條第1 項、第55條、第41條第1 項前
段，刑法施行法第1 條之1 ，判決如主文。
本案經檢察官丙○○到庭執行職務
中    華    民    國    97    年    10    月    20    日
                  刑事第十六庭  審判長法  官  楊文廣
                                      法  官  劉敏芳
                                      法  官  柯志民
上正本證明與原本無異。
如不服本判決，應於收受送達後10日內向本院提出上訴書狀（應
敘述具體理由並附繕本）。
上訴書狀如未敘述理由，應於上訴期間屆滿後20日內補提理由書
於本院。
                                      書記官  賴亮蓉
中    華    民    國    97    年    10    月    20    日
論罪之法條全文：
刑法第339條
意圖為自己或第三人不法之所有，以詐術使人將本人或第三人之
物交付者，處五年以下有期徒刑、拘役或科或併科一千元以下罰
金。
以前項方法得財產上不法之利益或使第三人得之者，亦同。
前二項之未遂犯罰之。


司法院資訊處製作；財團法人民間司法改革基金會備份。
